# 同一控制下子公司之间持股核算问题

提问人：闵汶 时间：2020-07-03 19:33:06
请教陈版主
A、B公司为甲公司的全资子公司，A公司以一项固定资产从甲公司处取得B公司20%股权，该项固定资产账面价值85 万，公允价值 95 万，B公司所有者权益的账面价值（与公允相等）为 450 万，B公司在甲公司合并报表中的所有权益为 500 万。 1 、A公司长期股权投资初始成本是否为 95 万？
2 、A公司投出的固定资产账面与公允差额是否确认为资产处置收益？

回答人：chenyiwei
由于A、B本身是甲的全资子公司，所以A取得B的20%股权，很大可能也是对B无控制、无共同控制且无重大影响的，即A对B的20%股权投资应作为金融资产核算。相应地，A对B的权益投资作为一项金融资产，其初始计量金额为其自身公允价值，即450*20%=90万元。该金额低于换出固定资产的公允价值 95 万元。该差额 5 万元理论上应按权益性交易原则处理，即确认资产处置损益 10 万元（=95-85）和资本公积-5万元（=90-95）。实务中也可以接受只确认资产处置损益 5 万元（=90-85）。